【裁判字號】    95,抗,747
【裁判日期】    951019
【裁判案由】    聲請撤銷緩刑
【裁判全文】
臺灣高等法院刑事裁定                   95年度抗字第747號
抗  告  人
即  被  告  甲○○
上列抗告人因聲請撤銷緩刑案件，不服臺灣台北地方法院中華民
國95年8月21日裁定（95年度撤緩字第53號），提起抗告，本院
裁定如下：
    主  文
抗告駁回。
    理  由
一、抗告意旨略以：被告接受法律制裁後，並無再犯任何案件，
    94年6月間所犯偽造文書乃於95年簡字第197號竊盜案之前所
    犯，兩案時間極為相近，今伊已誠心悔改，奮發向上，目前
    儲存積蓄，準備復學，請予被告改過機會，為此提起抗告云
    云。
二、按緩刑之宣告應撤銷者，由受刑人所在地或其最後住所地之
    地方法院檢察官聲請該法院裁定之，刑事訴訟法第476條定
    有明文。又關於撤銷緩刑宣告之要件，95年7月1日修正生效
    施行前刑法第75條係規定：「受緩刑之宣告而有下列情形之
    一者，撤銷其宣告：(一)緩刑期內更犯罪，受有期徒刑以上刑
    之宣告者。(二)緩刑前犯他罪，而在緩刑期內受有期徒刑以上
    刑之宣告者。因過失犯罪者，不適用前項之規定。」，94年
    2 月2日修正，95年7月1日施行之現行刑法第75條、第75條
    之1則分別規定：「受緩刑之宣告，而有下列情形之一者，
    撤銷其宣告：(一)緩刑期內因故意犯他罪，而在緩刑期內受不
    得易科罰金之有期徒刑以上刑之宣告確定者。(二)緩刑前因故
    意犯他罪，而在緩刑期內受不得易科罰金之有期徒刑以上刑
    之宣告確定者。前項撤銷之聲請，於判決確定後六月以內為
    之。」、「受緩刑之宣告而有下列情形之一，足認原宣告之
    緩刑難收其預期效果，而有執行刑罰之必要者，得撤銷其宣
    告：(一)緩刑前因故意犯他罪，而在緩刑期內受得易科罰金之
    有期徒刑、拘役或罰金之宣告確定者。(二)緩刑期內因故意犯
    他罪，而在緩刑期內受得易科罰金之有期徒刑、拘役或罰金
    之宣告確定者。(三)緩刑期內因過失更犯罪，而在緩刑期內受
    有期徒刑之宣告確定者。(四)違反第74條第2項第1款至第8款
    所定負擔情節重大者。前條第2項之規定，於前項第1款至第
    3款情形亦適用之。」，惟依95年7月1日修正生效施行之刑
    法施行法第6條之1「於中華民國94年1月7日刑法修正施行前
    ，受緩刑之宣告，94年1月7日修正刑法施行後，仍在緩刑期
    內者，適用94年1月7日修正施行之刑法第75條、第75條之1
    及第76條規定。」之規定，本件撤銷緩刑之聲請應適用95年
    7月1日修正生效施行之現行刑法第75條、第75條之1之相關
    規定，合先敘明。
三、經查：抗告人即被告甲○○前因竊盜等案件，經原法院判處
    有期徒刑二月及三月，緩刑三年確定，復因於緩刑期前，另
    故意犯偽造文書罪，嗣於上開緩刑期內，經原法院以95年度
    簡字第1632號判決判處有期徒刑二月確定等事實，有上開二
    案判決書及本院被告前案紀錄表在卷可稽，原審因而依據檢
    察官之聲請，裁定撤銷其緩刑之宣告，經核於法洵無不合，
    應予維持。抗告人所指兩案時間相近及現未再犯任何案件及
    奮發向上，儲存積蓄準備復學等情，核與抗告人應否撤銷緩
    刑之宣告無關，本件抗告應認無理由，予以駁回。
據上論斷，依刑事訴訟法第412條，裁定如主文。
中    華    民    國    95    年    10    月    19    日
                  刑事第十五庭審判長法  官  吳昭瑩
                                    法  官  李釱任
                                    法  官  楊貴雄
以上正本證明與原本無異。
不得再抗告。
                                    書記官  林淑貞
中    華    民    國    95    年    10    月    24    日


司法院資訊處製作；財團法人民間司法改革基金會備份。
